【裁判字號】    99,交抗,1035
【裁判日期】    990408
【裁判案由】    違反道路交通管理處罰條例
【裁判全文】
臺灣高等法院交通事件裁定            99年度交抗字第1035號
抗  告  人
即受處分人  甲○○
上列抗告人因違反道路交通管理處罰條例案件，不服臺灣板橋地
方法院，中華民國99年2 月26日所為裁定（98年度交聲字第1605
號），提起抗告，本院裁定如下：
    主  文
抗告駁回。
    理  由
一、抗告意旨略以：抗告人停車處係樹蔭下雜草旁，並非騎樓或
    人行道，自可停車，原裁定認定有誤，請撤銷原裁定等語。
二、原裁定略以：原處分略以：異議人即受處分人甲○○所有
    之車牌號碼078-BN Z號重型機車，於98年2月16日上午10 時
    53分許，因違規停放於設有禁止停車標誌之臺北市○○路 ○
    段14巷內，經員警拍照採證後，逕行製單舉發，爰依道路交
    通管理處罰條例第56條第1 項第4款規定，裁處罰鍰800元等
    語。異議意旨略以：異議人固將機車停放於上開地點，然
    該處並非人行道，應屬私人土地，且該處遠方雖設有禁止停
    車之標誌，然不易為人所注意，而該處原劃設之紅線，亦經
    塗銷，致異議人誤以為該處已非禁止停車之地點，原處分顯
    有不當等語。經查：異議人所有之車牌號碼078-BN Z號重
    型機車，於98年2 月16日上午10時53分許，違規停放於設有
    禁止停車標誌之臺北市○○路○段14 巷內等情，有舉發照片
    在卷可參，此部份事實，堪予認定。異議人辯稱：該地並非
    人行道，應屬私人土地，且該處遠方雖設有禁止停車之標誌
    ，然不易為人所注意乙節；惟查，觀諸證照片所示，上開停
    放地點旁，確設有「騎樓、人行道、廣場禁止停車」之標誌
    ，足認停放機車之地點，確屬禁止停車處所。不得以未及注
    意該禁止停車標誌，而解免其違規停車之責。至異議人所稱
    ：該處原先劃設之紅線已經塗銷乙節，縱屬實，然此無非道
    路標誌、標線主管機關為避免於同一地點重複設置相同規範
    意旨之標誌、標線所為之處置，與異議人違規停車事由之成
    立不生影響，自非異議人得執以免罰之依據。綜上，異議人
    所辯，均不足採；本件異違規行為，事證明確；原處分機關
    以異議人違反道路交通管理處罰條例第56條第1項第4款規定
    ，裁處罰鍰800元，核無不當。異議為無理由，應予駁回。
三、按在設有禁止停車標誌之處所，不得停車，道路交通安全規
    則第112條第1 項第4款定有明文。又汽車駕駛人在設有禁止
    停車標誌之處所停車者，處新臺幣（下同）600元以上1,200
    元以下罰鍰，道路交通管理處罰條例第56條第1項第4款，亦
    有明文。原裁定以抗告人違規事實明確，原處分依上開規定
    裁罰，並無不合，而駁回異議，尚無不當（雖原裁定認停放
    於騎樓，與本院認定不同，然除此瑕疵，無損於抗告人違規
    停車之基本事實，於原處分之裁罰，亦不生影響，尚無撤銷
    改判之必要）。抗告意旨以：所停非騎樓，亦非人行道上，
    自不得裁罰乙節，然觀諸舉發照片所示：系爭機車雖緊鄰人
    行道旁停放，而其停車支架係立於人行道上之已塗黑標線上
    ，該車後擋泥板亦係立於人行道上方等情（原審卷第6頁）
    ，能否謂非未利用人行道停車？能否謂未妨害行人靠邊行進
    ？實非無疑，此部份所辯，尚難遽採。至於抗告意旨指摘原
    審理由不當部分，固非無見，然如上所述，原裁定去除此瑕
    疵，尚不足影響抗告人違規事實及裁罰。綜上，本件抗告為
    無理由，應予駁回。
四、據上論結，應依道路交通案件處理辦法第26條，刑事訴訟法
    第412條，裁定如主文。
中    華    民    國    99    年    4     月    8     日
                  刑事第十八庭審判長法  官  吳鴻章
                                    法  官  汪梅芬
                                    法  官  周政達
以上正本證明與原本無異。
不得再抗告。
                                    書記官  廖純瑜
中    華    民    國    99    年    4     月    8     日

司法院資訊處製作；財團法人民間司法改革基金會備份。
